【裁判字號】    92,重訴,262
【裁判日期】    920807
【裁判案由】    侵權行為損害賠償
【裁判全文】
臺灣臺南地方法院民事判決  九十二年重訴字第二六二號
    原      告    甲○○
                  乙○○
                  丙○○
    兼法定代理人  丁○○
    被      告    戊○○
右當事人間，請求損害賠償事件，本判決如左：
    主    文
被告應給付原告甲○○新台幣參佰參拾萬肆仟伍佰陸拾玖元，應給付原告乙○○參佰
玖拾參萬貳仟陸佰肆拾元，應給付原告丙○○參佰玖拾柒萬零伍佰捌拾玖元，應給付
原告丁○○伍佰參拾萬參仟零貳拾元，及均自民國九十二年五月十八日起至清償日止
，按年利率百分之五計算之利息。
訴訟費用由被告負擔。
本件得假執行。
    事實及理由
一、按當事人於言詞辯論時為訴訟標的之捨棄或認諾者，應本於其捨棄或認諾為該當
    事人敗訴之判決，又本於被告認諾所為之判決，法院應依職權宣告假執行，民事
    訴訟法第三百八十四條、第三百八十九條第一項第一款分別定有明文。
二、本件原告起訴主張：
    一緣被告因案於台南縣明德外役監服刑。民國（下同）九十一年八月十日下午七
    時許，因返家放慰假外出，前往台南縣新化鎮○○路一九八巷六一號統一墓園的
    工寮，與其二個月前所認識，以乾女兒稱呼之邱品璇、邱品璇之友人林志龍（即
    被害人，原告之子、父、夫）、被告之弟蕭正俊及被告之女友張金枝等四人，共
    同於該處聚會飲酒。因被告欲追求邱品璇，發現邱品璇另有男友，在飲酒間與林
    志龍發生口角爭執，經在場蕭正俊、張金枝、邱品璇居中勸阻，嗣林志龍因不勝
    酒力，獨自進入工寮房間休息，被告進入房間欲邀其繼續喝酒，雙方再發生衝突
    ，蕭正俊等復再進勸解，並拉被告離開。惟被告心頭氣憤，不願干休，遂獨自再
    進入房間，趁林志龍爛酒不醒人事之際，雙手掐住林志龍，林志龍本能地掙扎，
    被告明知以繩索纏繞人頸，足以使人窒息死亡，竟基於殺人犯意撿起房間內一條
    延長電線，纏繞林志龍之脖子兩圈，加以打結後，即外出喝酒。林志龍因酒後遭
    掐頸及電線勒頸之壓力，本能掙扎，使其酒後胃內食物進氣管堵塞呼吸道，終至
    窒息死亡，被告過不久再度進入房間，看到林志龍臉發黑，已有窒息死亡跡象，
    為掩飾犯行，即將電線鬆開，並丟棄於工寮置物室內，隨即出去與張金枝、邱品
    璇繼續喝酒，並告訴邱品璇說，要你的男友死很容易等語，告訴張金枝說十分鐘
    後會有死人等語，邱品璇察覺有異，趕快跑進房間查看，發現林志龍臉色發黑已
    無呼吸，尖叫起來，張金枝趕進房內，發現此情，表示要去叫救護車，被告為阻
    止旁人救護林志龍，佯稱要與張金枝同行前往，在中途卻要張金枝先行返家，由
    其前往叫救護車，實際上並未前去，邱品璇於工寮等了一小時，被告才回來，救
    護車卻未跟到，適蕭正俊騎機車前來，邱品璇乃要求蕭正俊載其去叫救護車，不
    數分鐘後，救護車與邱品璇等回到工寮，被告已收拾衣物逃逸，林志龍經送醫診
    治時，早已死亡一小時。案經台灣台南地方法院檢察署偵查起訴，今經  鈞院判
    決在案。
  二按因故意或過失不法侵害他人致死者，對於支出殯葬費之人，應負損害賠償責任
    。被害人對第三人負有法定扶養義務者，加害人對於該第三人亦應負損害賠償責
    任。民法第一百九十二條第一、二項分別定有明文。再「不法侵害他人致死者，
    被害人之父、母、子、女及配偶，雖非財產上之損害，亦得請求賠償相當之金額
    。」民法第一百九十四條亦定有明文。基上所述，原告甲○○、乙○○及丙○○
    、丁○○分別為被害人林志龍之母、子女、配偶，此有戶籍謄本可稽，原告丁○○又係支出被害人殯葬費之人，因依法請求以下之損害賠償：
    (一)殯葬費用：
    查林志龍之殯葬費用共計花費三十一萬六千元正，皆屬必要費用，由原告丁○○
    支出。
    (二)扶養費：
    按依民法第一千一百一十四條、第一千一百一十五條、第一千一百一十六條之一
    之規定，本件被害人林志龍對其母即原告甲○○、其子女即原告乙○○及丙○○
    、其配偶即原告丁○○負有法定扶養義務，準此，原告甲○○、乙○○、丙○○
    、丁○○等自得分別向被告請求之扶養費損害賠償如下：
    1.原告甲○○之部份：
      按被害人林志龍死亡時（九十一年八月十日），原告甲○○為五十一歲（三十
      九年八月二十六日生），平均餘命尚有二九．五０年，以二十九年計，原告甲○○即得請求二十九年之扶養費，爰依九十年度綜合所得稅扶養親屬寬減額每
      人每年七萬四千元之標準，乃依霍夫曼計算方法扣除利息，原告甲○○即得一
      次請求扶養費計一百三十萬四千五百六十元正（計算方式：74000元
      *17.00000000（二十九年之累計基數）。
    2.原告乙○○之部份：按被害人林志龍死亡時（九十一年八月十日），原告乙○○為二歲（八十九年四月九日生），尚需再十八年始成年（滿二十歲），以十
      八年計，原告乙○○即得請求十八年之扶養費，爰依九十年度綜合所得稅扶養
      親屬寬減額每人每年七萬四千元之標準，乃依霍夫曼計算方法扣除利息，原告
      乙○○即得一次請求扶養費計九十三萬二千六百四十元正（計算方式：74000
      元*12.00000000（十八年之累計基數）。
    3.原告丙○○之部份：
      按被害人林志龍死亡時（九十一年八月十日），原告丙○○為一歲（九十年五
      月十八日生），尚需再十九年始成年（滿二十歲），以十九年計，原告丙○○
      即得請求十九年之扶養費，爰依九十年度綜合所得稅扶養親屬寬減額每人每年
      七萬四千元之標準，乃依霍夫曼計算方法扣除利息，原告丙○○即得一次請求
      扶養費計九十七萬零五百八十九元正（計算方式：74000元*13.00000000（十
      九年之累計基數）。
    4.原告丁○○之部份：
      按被害人林志龍死亡時（九十一年八月十日），原告丁○○為二十一歲（七十
      年七月二日生），平均餘命尚有五八．一一年，以五十八年計，原告丁○○即
      得請求五十八年之扶養費，爰依九十年度綜合所得稅扶養親屬寬減額每人每年
      七萬四千元之標準，乃依霍夫曼計算方法扣除利息，原告丁○○即得一次請求
      扶養費計一百九十八萬七千零二十元正（計算方式：74000元*26.00000000 （
      五十八年之累計基數）。
    (三)精神上損害賠償：
      查被害人林志龍個性良善，勤奮進取，父親早逝，對母親極為孝順，又八十九
      年二月二日甫與原告丁○○結婚，育有二名子女，正迎向美好之將來，原告甲○○等人不論精神上、生活上皆甚為仰賴被害人林志龍，詎被害人因被告之惡
      行竟致英年早逝，原告甲○○白髮人送黑髮人，情何以堪！另原告丁○○年輕
      喪偶，二名幼子頓時失怙。綜上，原告等人精神上所受痛苦實無法言喻，爰依
      法請求被告賠償原告甲○○二百萬元，原告乙○○、丙○○、丁○○各三百萬
      元，以稍撫其等分別喪子、父、夫之痛。
      並提出：戶籍謄本二份、喪葬費用收據影本乙紙、平均餘命表影本二紙、霍夫
      曼係數表乙紙等為證。
三、查被告戊○○對原告前揭主張之事實均不爭執，且對原告主張之訴訟標的逕為認
    諾，依首揭規定，自應為被告敗訴之判決，從而原告等依據侵權行為損害賠償法
    律關係，請求判令被告應給付原告等如主文所示金額及自起訴狀繕本送達翌日即
    自九十二年五月十七日起至清償日止，按年息百分之五計算之利息，核無不合，
    應予准許。又被告為認諾，並依職權為假執行之宣告。
四、據上論結：本件原告之訴為有理由，並依民事訴訟法第七十八條、八十五條第一
    項前段、第三百八十九條第一項第一款，判決如主文。
中      華      民      國    九十二    年      八      月      七    日
                              臺灣台南地方法院民事第一庭
~B法      官  何清池
右為正本，係照原本作成。
如對本判決上訴，須於判決送達後廿日內向本院提出上訴狀
中      華      民      國    九十二    年      八      月      八    日
~B法院書記官  謝國欽


司法院資訊處製作；財團法人民間司法改革基金會備份。
